# 内部会计控制规范是否作废

提问人：wind448 时间：2010-09-06 17:21:29
请问，《内部会计控制规范》是否被《企业内部控制基本规范》（财会［ 2008 ］ 7 号）所替代？

回答人：chenyiwei
目前因为《企业内部控制基本规范》及其配套指引尚未生效，所以原先的会计控制规范也没有废止。将来《企业内部控制基本规范》
生效后，已执行《企业内部控制基本规范》的企业不能同时执行原先的“会计控制规范”。

提问人：alony 时间：2012-10-23 19:27:23
同问，现在是否废止了呢？ 对还没执行内部控制基本规范的企业来说。。

回答人：chenyiwei
目前尚未明文废止原先的《企业内部会计控制规范》。